【裁判字號】    90,訴,308
【裁判日期】    900305
【裁判案由】    清償借款
【裁判全文】
臺灣台中地方法院民事判決  九十年度訴字第三○八號
    原      告  台灣土地銀行
    法定代理人  甲○○
    訴訟代理人  丙○○
    被      告  乙○○
右當事人間請求清償借款事件，本院判決如左：
    主    文
被告應給付原告新臺幣壹佰陸拾萬元，並自民國八十八年十一月二十四日起至清償日
止按年息百分之八點二九計算之利息，及自民國八十八年十二月二十五日起至清償日
止，逾期六個月以內者按上開利率百分之十，超過六月者按年息百分之二十計算之違
約金。
訴訟費用由被告負擔。
    事    實
一、原告方面：
  (1)聲明：如主文第一項所示。
  (2)陳述：
    原告主張被告乙○○於民國八十五年七月二十四日向原告借款新臺幣（下同）一
    百六十萬元，約定一百零五年七月二十四日到期，計二百四十期，每期一月攤還
    本息。如有一期遲延給付或給付不足額時，即為全部到期，並約定借款人自到期
    日起除依原定利率付息外，並應依逾期六個月以內者按原利率百分之十，超過六
    月者按原利率百分之二十計算違約金。詎被告於八十八年十二月二十四日起即未
    按期清償，爰依借貸契約請求被告應給付原告一百六十萬元，並自八十八年十一
    月二十四日起至清償日止按年息百分之八點二九計算之利息，及自八十八年十二
    月二十五日起至清償日止，逾期六個月以內者按上開利率百分之十，超過六月者
    按年息百分之二十計算之違約金。
  (3)證據：提出借據一份、放款帳卡二份為證。
二、被告方面：
    被告辯以渠確有向原告貸款，惟因財務困難，希望能繼續繳息等語。
    理    由
一、原告主張被告向其借款尚未清償等事實，已據其提出與所述相符之借據一份、放
    款帳卡二份為證，復為被告所是認，應堪信為實在。而上開原告提出之借據第三
    條載明償還方法還本付息方式，自借款日起共分二百四十期，每期一個月，自第
    一期至第六十期付息，自第六十一期起，本金按期平均攤還，利息按借款餘額計
    付，另第四條利息係按原告放款利率七．五％減三．二碼計為年利率八．三％，
    嗣後隨原告基本放款利率調整而調整，並自調整日起，按調整後之年利率計算；
    又第五條載明遲延還本或付息時，本金自到期日起，利息自繳息日起，逾期六個
    月以內部分按利率十％，逾期超過六個月部分，就超過部分按利率二十％加付違
    約金。而上開年利率之計算為百分之八．二九，有原告提出之前揭放款帳卡可參
    ，均與原告主張相符，復為被告所不爭執，應堪信為真正。被告雖以渠財務困難
    置辯，姑不論所述是否屬實，惟債務人個人目前資力不足、無力清償等情，尚不
    足以解免其清償借款之義務。是原告主張依借貸契約關係據以提起本訴，請求被
    告給付原告一百六十萬元，並自八十八年十一月二十四日起至清償日止按年息百
    分之八點二九計算之利息，及自民國八十八年十二月二十五日起至清償日止，逾
    期六個月以內者按上開利率百分之十，超過六月者按年息百分之二十計算之違約
    金    ，即無不合，應予准許。
據上結論：本件原告之訴為有理由，依民事訴訟法第七十八條，判決如主文。
中      華      民      國    九十      年      三      月      五      日
                                臺灣台中地方法院民事第三庭
~B法      官  陳  葳
右為正本係照原本作成
如對本判決上訴，須於判決送達後廿日內向本院提出上訴狀
中      華      民      國    九十      年      三      月      五      日
~B法院書記官  田靜嫺


司法院資訊處製作；財團法人民間司法改革基金會備份。
